【裁判字號】    91,上易,3269
【裁判日期】    920102
【裁判案由】    毒品危害防制條例
【裁判全文】
臺灣高等法院刑事判決                          九十一年度上易字第三二六九號
    上  訴  人
    即  被  告  甲○○  男  民.
右上訴人因違反毒品危害防制條例案件，不服台灣桃園地方法院九十一年度易字第一
五五一號中華民國九十一年九月三十日第一審判決（起訴案號台灣桃園地方法院檢察
署九十一年度毒偵字第一八八０號）提起上訴，本院判決如左：
    主  文
上訴駁回。
    事  實
一、甲○○前有多次前科，於民國（下同）八十五年間又因違反麻醉藥品管理條例案
    件，經台灣台北地方法院判處有期徒刑七月，嗣經本院駁回上訴確定，於八十六
    年八月五日縮刑期滿，以已執行論。再因施用毒品案件，經台灣台東地方法院裁
    定送強制戒治期滿後，於八十九年十月三十一日以八十六年訴字第一三九號判決
    免刑確定。復再因施用毒品案件，經原審法院以九十年毒聲字第一四三六號裁定
    令入戒治處所施以強制戒治，並由台灣桃園地方法院檢察署檢察官於九十年四月
    二十日，以九十年度毒偵字第一二一一號聲請簡易判決處刑，經原審法院於九十
    年十月二十三日，以九十年易字第一四六四號判處有期徒刑七月，嗣經上訴，經
    本院撤銷改判有期徒刑七月確定。詎甲○○猶不知悛悔，於前開強制戒治經裁定
    停止戒治並交付保護管束期間（自九十年九月十四日至九十一年三月二十三日止
    ），另基於施用第二級毒品安非他命之犯意，於九十一年三月一日採尿時起回溯
    九十六小時內某一時點，在台灣地區某不詳處所，非法施用安非他命一次。迨台
    灣桃園地方法院檢察署觀護人通知傅某於九十一年三月一日至台灣桃園地方法院
    檢察署報到並採尿，經送請鑑驗結果呈安非他命及甲基安非他命陽性反應，始查
    悉上情。嗣原審法院依聲請再以九十一年毒聲字第六七九號裁定撤銷停止戒治令
    入戒治處所施以強制戒治。
二、案經臺灣桃園地方法院檢察署檢察官自動簽分偵查起訴。
    理  由
一、原審訊據被告甲○○矢口否認右開犯行，辯稱：九十一年三月一日是最後一次報
    到驗尿，伊都沒有再施用毒品，不知為何會驗出有陽性反應云云。經查被告於九
    十一年三月一日經台灣桃園地方法院檢察署觀護人通知至台灣桃園地方法院檢察
    署報到時所採集之尿液，經送請鑑驗結果，確呈安非他命及甲基安非他命陽性反
    應，有台灣桃園地方法院檢察署受保護管束人（被告）尿液檢體監管紀錄表（第
    三聯）、台灣尖端先進生技醫藥股份有限公司濫用藥物檢驗中心濫用藥物檢驗報
    告一份在卷可佐（見偵查卷第六頁），而依該台灣尖端先進生技醫藥股份有限公
    司所註檢驗方法係以酵素免疫分析法（ＥＩＡ）篩驗，再以極精密之氣相層析質
    譜儀（ＧＣ／ＭＳ）分析確認，而按「ＥＩＡ酵素免疫分析法」係用於尿液初步
    篩檢，檢體再經氣相層析質譜儀確認可將免疫分析法造成之偽陽性結果予以排除
    ，是前開鑑定結果自屬精確。再參諸被告於原審審理時亦供承都是伊一個人住，
    完全未與吸毒的朋友在一起等語（原審卷二五頁），即已排除被告可能因與吸毒
    者共處一室而有致吸入過量二手煙之偽陽性結果，益徵前開濫用藥物檢驗報告之
    鑑定確實可採，由此堪認被告於前開時點確有施用安非他命之犯行屬實。次查被
    告前因施用毒品案件，經台灣台東地方法院裁定送強制戒治期滿後，於八十九年
    十月三十一日以八十六年訴字第一三九號判決免刑確定，復再因施用毒品案件，
    經原審法院以九十年毒聲字第一四三六號裁定令入戒治處所施以強制戒治，並由
    台灣桃園地方法院檢察署檢察官於九十年四月二十日，以九十年度毒偵字第一二
    一一號聲請簡易判決處刑，經原審法院於九十年十月二十三日，以九十年易字第
    一四六四號判處有期徒刑七月，嗣經上訴，經本院撤銷改判有期徒刑七月確定，
    而前開停止強制戒治交付保護管束期間自九十年九月十四日起至九十一年三月二
    十三日期滿等情，有卷附臺灣桃園地方法院檢察署刑案資料查註紀錄表、本院被
    告全國前案紀錄表及台灣桃園地方法院檢察署檢察官九十桃檢守戒執二戊字第二
    五二號執行保護管束指揮書一份可按。被告於五年內三犯毒品危害防制條例第十
    條第二項之罪甚明，事證明確，被告犯行洵堪認定，應依法論科。
二、核被告甲○○所為，係犯毒品危害防制條例第十條第二項之罪。被告施用第二級
    毒品前之持有第二級毒品行為，本應以持有論，惟持有後進而施用，其持有之低
    度行為應被施用之高度行為所吸收，故不再論其非法持有第二級毒品罪。查被告
    於八十五年間因違反麻醉藥品管理條例案件，經台灣台北地方法院判處有期徒刑
    七月，嗣經本法院駁回上訴確定，於八十六年八月五日縮刑期滿，以已執行論，
    有卷附臺灣桃園地方法院檢察署刑案資料查註紀錄表及本院被告全國前案紀錄表
    在卷可按，其受有期徒刑之執行完畢後，五年以內再犯有期徒刑以上之罪，為累
    犯，依法加重其刑。原審引用毒品危害防制條例第十條第二項，刑法第十一條前
    段、第四十七條，審酌被告前即有多次施用毒品前科，其經強制戒治後，復再行
    施用毒品，戕害己身，顯無悔改之意及其犯後猶飾詞卸責之態度等一切情狀，量
    處有期徒刑八月，以示懲戒。經核其認事用法均無違誤，量刑亦稱允當，被告上
    訴否認犯罪，為無理由。
三、被告經合法傳喚無正當理由而不到庭，爰不待其陳述逕行判決之。
據上論斷，應依刑事訴訟法第三百六十八條、第三百七十一條，判決如主文。
本案經檢察官沈世箴到庭執行職務。
中      華      民      國    九十二    年      一      月      二      日
                              臺灣高等法院刑事第九庭
                                    審判長法  官  李  文  成
                                          法  官  周  盈  文
                                          法  官  官  有  明
右正本證明與原本無異。
不得上訴。
                                          書記官  林  蓓  瑜
中      華民      國    九十二  年     一       月      二      日
附錄本案論罪科刑法條全文：
毒品危害防制條例第十條第一項：
施用第二級毒品者，處三年以下有期徒刑。


司法院資訊處製作；財團法人民間司法改革基金會備份。
